【裁判字號】    99,交上訴,148
【裁判日期】    991011
【裁判案由】    公共危險等
【裁判全文】
臺灣高等法院刑事判決               99年度交上訴字第148號
上  訴  人
即  被  告  乙○○
上列上訴人因公共危險等案件，不服臺灣板橋地方法院99年度交
訴字第53號，中華民國99年8月30日第一審判決（起訴案號：臺
灣板橋地方法院檢察署98年度偵字第33966號），提起上訴，本
院判決如下：
    主  文
上訴駁回。
    理  由
一、按不服地方法院之第一審判決而上訴者，應向管轄第二審之
    高等法院為之。上訴書狀應敘述具體理由。第二審法院認為
    上訴書狀未敘述理由或上訴有第362條前段之情形者，應以
    判決駁回之。刑事訴訟法第361條第1項、第2項、第367條前
    段，分別定有明文。而所謂具體理由，必係依據卷內既有訴
    訟資料或提出新事證，指摘或表明第一審判決有何採證認事
    、用法或量刑等足以影響判決本旨之不當或違法，而構成應
    予撤銷之具體事由，始克當之；倘僅泛言原判決認定事實錯
    誤、違背法令、量刑失之過重或輕縱，而未依上揭意旨指出
    具體事由，或形式上雖已指出具體事由，然該事由縱使屬實
    ，亦不足以認為原判決有何不當或違法者，皆難謂係具體理
    由，俾與第二審上訴制度旨在請求第二審法院撤銷、變更第
    一審不當或違法之判決，以實現個案救濟之立法目的相契合
    ，並節制濫行上訴（最高法院97年度台上字第892號裁判意
    旨參照）。
二、本件上訴人即被告乙○○不服原審判決，提起上訴，上訴狀
    理由略以：伊與被害人進行調解協商時，被告尚無謀生能力
    ，無力負擔被害人當庭所提出之求償金額，現今伊已有謀生
    能力，願與被害人再做進一步協調，協商和解賠償之相關事
    宜等語。
三、經查：原審認定被告於民國於97年5月22日12時30分許，有
    駕駛蔡明道所有之車牌號碼為9062-LZ號自用小客車，沿臺
    北縣中和市○○路行駛，本應遵守道路交通標線指示，隨時
    注意車前狀況，採取必要安全措施，而依當時天候為晴，路
    面乾燥、無缺陷，道路無障礙物之狀況，無不能注意情形，
    竟疏未注意及此逆向行駛，與對向由甲○○所騎乘之車號：
    FCS-823號重型機車發生撞擊，致甲○○身體受有多處傷害
    ，被告並基於肇事逃逸之犯意，逕將上開車輛留於現場後徒
    步逃逸等犯行，而認被告所為應論以刑法第284條第1項之過
    失傷害罪、同法第185條之4之駕駛動力交通工具肇事致人傷
    而逃逸罪等二罪，並說明被告就所犯之駕駛動力交通工具肇
    事致人傷害而逃逸罪部分有刑法第47條第1項累犯規定之適
    用，審酌被告駕車未遵守交通規則致告訴人受傷，並肇事後
    逃逸，所為顯不可取，兼衡被告過失程度、告訴人所受傷勢
    ，案發後迄未與告訴人達成和解賠償損失，及被告犯罪後尚
    知坦承犯行之態度等一切情狀，就所犯過失傷害罪部分量處
    有期徒刑4月，所犯駕駛動力交通工具肇事致人傷而逃逸罪
    部分量處有期徒刑10月之刑，並定應執行有期徒刑1年等，
    均已詳敘其所憑證據、認定理由及量刑依據。從形式上觀察
    ，原判決並無認定事實錯誤、量刑瑕疵或違背法令之情形。
    又關於刑之量定，係實體法上賦予法院得為自由裁量之事項
    ，倘其量刑已以行為人之行為罪責為基礎，並斟酌刑法第57
    條各款所列情狀，在法定刑度內，酌量科刑，如無偏執一端
    ，致明顯失出失入情形，上級審法院即不得單就量刑部分遽
    指為不當或違法。上訴意旨雖稱現已有謀生能力願與被害人
    進行和解云云，惟本案發生迄今已逾2年，被告猶未能與被
    害人達成和解，且被告於原審歷次庭訊時，均一再稱無能力
    賠償被害人等語，原審於量刑時已考量被告尚未與告訴人達
    成和解賠償損失一情，被告上訴徒稱現已有資力賠償被害人
    云云，而未具體指摘原判決量刑有何違法或失當之處，實未
    敘述具體理由，依前揭說明，本件上訴自不合上訴之法定要
    件，應予駁回，並不經言詞辯論為之。
據上論斷，應依刑事訴訟法第367條前段、372條，判決如主文。
中    華    民    國    99    年    10    月    11    日
                  刑事第四庭審判長法  官  陳筱珮
                                  法  官  邱滋杉
                                  法  官  孫惠琳
以上正本證明與原本無異。
如不服本判決，應於收受送達後十日內向本院提出上訴書狀，其
未敘述上訴之理由者並得於提起上訴後十日內向本院補提理由書
（均須按他造當事人之人數附繕本）。「切勿逕送上級法院」。
                                  書記官  陳建邦
中    華    民    國    99    年    10    月    11    日

司法院資訊處製作；財團法人民間司法改革基金會備份。
